臺灣新竹地方法院刑事判決　　　　　　　 93年度易字第582號
公　訴　人　臺灣新竹地方法院檢察署檢察官
被　　　告　甲○○　男　35歲.
上列被告因竊盜案件，經檢察官聲請簡易判決處刑（93年度偵字
第3800號），及移送併案審理（93年度偵字第4979號），本院新
竹簡易庭認本件不宜依簡易判決處刑，改依適用通常訴訟程序審
理，本院依簡式審判程序判決如下：
    主  文
甲○○連續毀越門扇、於夜間侵入住宅竊盜，累犯，處有期徒刑
壹年。
    事  實
一、甲○○前曾於民國92年間因犯竊盜罪，經本院於92年4 月30
    日以92年度易字第307 號刑事判決判處有期徒刑8 月，嗣因
    於92年7 月8 日經臺灣高等法院判決上訴駁回因而確定，甫
    於92年12月1 日執行完畢（此部分構成累犯）。其出監後，
    又因於92年間犯竊盜罪，經本院於93年5 月11日以92年度易
    字第181 號刑事判決判處有期徒刑10月，經臺灣高等法院於
    93年7 月14日以93年度上易字第1175號判決上訴駁回因而確
    定，其猶不知悔改，復於上揭竊盜案件尚未確定前，另行起
    意，並意圖為自己不法之所有，且基於概括犯意，（一）先
    於93年7 月13日21時10分許，在新竹縣新豐鄉○○路煙波海
    宴工地大門口，竊取黃雲春所有之腳踏車一臺，得手後供己
    騎用。旋於同日21時30分許，甲○○騎乘前開竊得之腳踏車
    ，途經新竹縣新豐鄉○○路○ 段200 巷口時，為黃雲春發覺
    並報警，而在新竹縣新豐鄉○○路○ 段192 號前為警當場查
    獲，並扣得上揭腳踏車（業已發還）。（二）甲○○復延續
    上開犯意，於93年9 月23日凌晨1 時52分許之夜間時分，毀
    損門上之玻璃後，侵入乙○○位於新竹市○○街17巷1 號且
    夜間有人居住之住處，竊得大霸牌行動電話一支及修容組一
    組等物。得手後欲離開時，適為乙○○發覺並報警，因而於
    同日凌晨3 時45分許，在新竹市○○路○ 段620 巷5 弄10
    號前當場查獲，並自其身上口袋中扣得前開行動電話一支及
    修容組一組等物（均已發還）。
二、案經新竹縣警察局竹北分局報請臺灣新竹地方法院檢察署檢
    察官偵查起訴，及新竹市警察局第一分局報請臺灣新竹地方
    法院檢察署檢察官移送併案審理。
    理  由
一、本件被告甲○○所犯為刑法第320 條第1 項之普通竊盜罪及
    同法第321 條第1 項第1 款、第2 款之加重竊盜罪，非死刑
    、無期徒刑、最輕本刑為三年以上有期徒刑之罪，或高等法
    院管轄第一審之案件，被告於本院準備程序進行中，就被訴
    事實為有罪之陳述，經本院合議庭認合於新修正刑事訴訟法
    第273 條之1 第1 項之規定，裁定進行簡式審判程序，合先
    敘明。
二、訊據被告甲○○對於上揭事實均坦承不諱（見本院93年度易
    字第582 號卷第62頁），並經證人即被害人黃雲春於警詢及
    偵訊時指述失竊及發覺被告騎乘前揭腳踏車等情明確（見93
    年度偵字第3800號卷第7 、69、70頁），暨證人即被害人乙
    ○○於警詢時指述失竊情形甚明（見93年度偵字第4977號卷
    第7 、8 頁），且為證人即承辦警員何振山於偵訊時證述查
    獲經過情形在卷（見93年度偵字第4977號卷第82、83頁），
    復有腳踏車失竊地點及查獲地點之照片二幀、新竹縣警察局
    贓物認領保管單一份、警員何振山所出具之偵查報告一份、
    搜索扣押筆錄一份、搜索經過及結果陳報書一份、扣押物品
    目錄表一份、贓物認領保管單一份暨失竊現場及上述行動電
    話、修容組等之照片三幀等附卷足稽（見93年度偵字第3800
    號卷第20、22頁、見93年度偵字第4977號卷第4 、9 至11、
    13、15、16頁），綜合以上，足認被告前開所為自白確與事
    實相符而堪採信，本案事證已臻明確，被告確有於上揭時地
    竊取腳踏車，以及以毀越門扇，於夜間侵入住宅之方式，竊
    得行動電話及修容組之犯行，足堪認定，應予依法論科。
三、核被告甲○○所為竊得被害人黃雲春所有腳踏車部分之行為
    ，係犯刑法第320 條第1 項之普通竊盜罪。又被告於夜間以
    破壞門上玻璃之方式侵入被害人乙○○位於上址之住處，竊
    得行動電話及修容組等物部分之行為，係犯刑法第321 條第
    1 項第1 款、第2 款之毀越門扇於夜間侵入住宅竊盜罪。又
    被告先後所犯一次普通竊盜及一次加重竊盜犯行間，均時間
    緊接，方法相同，所犯又均係基本犯罪構成要件相同之罪名
    ，顯係基於概括犯意反覆為之，依刑法第56條之規定，應論
    以情節較重之刑法第321 條第1 項第1 款、第2 款之毀越門
    扇於夜間侵入住宅竊盜罪，並加重其刑。又被告於92年間所
    犯竊盜罪，並經本院於93年5 月11日以93年度易字第181 號
    刑事判決判處有期徒刑10月部分，係於92年12月21日為之，
    和本案係分別於93年7 月13日為竊取被害人黃雲春所有腳踏
    車犯行，以及於93年9 月23日凌晨為毀損門上之玻璃後，於
    夜間侵入被害人乙○○之住宅，並竊取行動電話及修容組之
    間，已分別相隔7 月及9 月之久，且被告係因於前述煙波海
    宴工地看見上揭腳踏車，因而竊取供己騎用等情，已為其於
    警詢時供述在卷（見93年度偵字第3800號卷第5 頁背面），
    顯見被告並非延續為上揭竊盜案件斯時即具有之不法所有意
    圖而為本案一次普通竊盜及一次加重竊盜犯行，應認被告係
    另行起意而為本案犯行，附此敘明。又被告前曾於92年間因
    犯竊盜罪，經本院於92年4 月30日以92年度易字第307 號刑
    事判決判處有期徒刑8 月，嗣因於92年7 月8 日經臺灣高等
    法院判決上訴駁回因而確定，於92年7 月8 日入監執行，甫
    於92年12月1 日執行完畢等情，有臺灣新竹地方法院檢察署
    刑案資料查註紀錄表及臺灣高等法院被告全國前案紀錄表各
    一份在卷足參（見93年度偵字第3800號卷第61、62頁、本院
    卷第25、26頁），其於五年以內再犯本件有期徒刑以上之罪
    ，為累犯，應依刑法第47條規定加重其刑，並遞加重之。爰
    審酌被告因犯竊盜案件經法院判刑，卻又另行起意為本案竊
    盜犯行，本案犯罪之動機、手段、情節、所造成之危害、竊
    盜行為之次數，犯後尚能坦承不諱，暨檢察官於本院審理時
    所陳述：被告是累犯，前案已判決有期徒刑10月，且侵入住
    宅對被害人財產及身心均造成重大危害，惟犯後態度良好，
    又有悔改之心，因此請求量處有期徒刑1 年至1 年2 月等語
    （見本院卷第70頁）等一切情狀，量處如主文所示之刑，以
    資懲儆。
據上論斷，應依刑事訴訟法第273 之1 第1 項、第299 條第1 項
前段，刑法第56條、第321 條第1 項第1 款、第2 款、第47條，
判決如主文。
本案經檢察官林李嘉到庭執行職務。
中　　華　　民　　國　　94　　年　　1 　　月　　7 　　日
                  刑事第五庭法  官  楊惠芬
以上正本證明與原本無異。
如不服本判決，應於判決送達後十日內向本院提出上訴狀 (應附
繕本 )，上訴於臺灣高等法院。
                            書記官  汪淑菁
中　　華　　民　　國　　94　　年　　1 　　月　　7 　　日
附錄本案論罪科刑法條全文：
刑法第321 條第1 項第1 款、第2 款：
犯竊盜罪而有左列情形之一者，處六月以上、五年以下有期徒刑
：
一  於夜間侵入住宅或有人居住之建築物、船艦或隱匿其內而犯
    之者。
二  毀越門扇、牆垣或其他安全設備而犯之者。
